# 海外子公司购置的土地所有权该如何列示

提问人：嫂嫂自重 时间：2018-02-28 15:24:28
已办好土地所有证书 该列示为无形资产还是固定资产？ 因为国外土地是私有制不计提折旧或者摊销是否可行？

回答人：chenyiwei
在境外拥有永久所有权的土地应确认为固定资产，不计提折旧。 依据：《企业会计准则解释第 1 号》第二条：”中国境内企业设在境外的子公司在境外发生的交易或事项，境内不存在且受法律法规等限制或交易不常见，企业会计准则未作出规范的，可以将境外子公司已经进行的会计处理结果，在符合《企业会计准则--基本准则》的原则下，按照国际财务报告准则进行调整后，并入境内母公司合并财务报表的相关项目。“。

提问人：嫂嫂自重 时间：2018-03-01 20:06:22
因为西方认为土地私有制度，所有对于这一理念的承袭因而视其为不动产，IAS16也是按照固定资产处理。 但是国内土地公有制度导致cas没有对土地所有权作出规定，因而可以在会计准则没有规定的情况下按照国际会计准则进行处理？

回答人：chenyiwei
是这样。